臺灣嘉義地方法院刑事判決　　　　　　　　　　　　　　九十年度易字第九九二號
　　公　訴　人　臺灣嘉義地方法院檢察署檢察官
　　被　　　告　甲○○○
右列被告因傷害案件，經檢察官提起公訴（九十年度偵字第六九０一號），本院判決
如左：
    主  文
甲○○○傷害人之身體，處拘役參拾日，如易科罰金，以參佰元折算壹日，扣案鐵鉤
壹支沒收。
    事  實
一、甲○○○於民國九十年十月十四日九時三十分許，在嘉義縣義竹鄉○○村○○○
    段十一之五九地號土地，因土地使用與乙○發生爭執，其竟基於傷害人身體之犯
    意，持鐵鉤揮打乙○，致乙○受有左肩紅腫四乘四公分、右前臂上部下側瘀腫五
    乘三公分之傷害，並扣得其所有供犯罪所用之鐵鉤乙支。
二、案經乙○訴由嘉義縣警察局布袋分局報請臺灣嘉義地方法院檢察署檢察官偵查起
    訴。
    理  由
一、訊據被告甲○○○矢口否認有何傷害犯行，辯稱：是乙○拿農藥噴灑管噴伊，伊
    拿鐵鉤揮乙○的農藥灑管，沒有打人云云。惟查：告訴人與被告間係姑嫂關係，
    案發當天告訴人背著農藥箱，於上開土地上噴灑農藥，而被告認為該處係祖先的
    土地，告訴人不能在其上除草，故而上前理論，並持手上之鐵鉤揮告訴人手持之
    農藥管子等情，業據被告供陳在卷可參，核與告訴人指述情節大致相符，並經證
    人即處理警員丙○○到庭證稱：「乙○當天來報案時有說甲○○○有拿工具打他
    ，我就問甲○○○是否有拿東西，他是有承認拿鐵鉤在做工」等語，復有該鐵鉤
    一支扣案為證，足認二人確於上開時、地發生爭執，被告並有手持鐵鉤揮打之動
    作無疑。而告訴人乙○受有左肩紅腫四乘四公分、右前臂上部下側瘀腫五乘三公
    分之傷害，亦據其提出之張外科診所診斷證明書一紙在卷可稽（警卷第五頁），
    衡諸當時爭執之情況，被告於揮打鐵鉤時，易造成對方之傷害，此為社會一般人
    通識之經驗法則，被告為心智成熟之成年人，對此當有所明知，是被告應有傷害
    之故意甚明。從而被告辯稱未傷害對方，係屬避重就輕之詞，不足採信。本件事
    證明確，被告犯行堪以認定。
二、核被告所為，係犯刑法第二百七十七條第一項傷害罪。爰審酌被告與告訴人有親
    戚關係，因細故揮打告訴人致受傷，告訴人所受之傷勢非重，犯後否認犯行等一
    切情狀，量處如主文所示之刑，並諭知易科罰金之折算標準，以資懲儆。被告用
    以揮打告訴人所用之鐵鉤一支，係被告所有，且係供犯罪所用之物，依法併予宣
    告沒收。
據上論斷，應依刑事訴訟法第二百九十九條第一項前段，刑法第二百七十七條第一項
、第四十一條第一項前段、第三十八條第一項第二款，罰金罰鍰提高標準條例第一條
前段、第二條，判決如主文。
本案經檢察官陳美君到庭執行職務
中      華      民      國    九十一    年      五      月    二十一    日
                                      臺灣嘉義地方法院刑事第三庭
                                          審判長法官  沈  福  財
                                                法官  康  存  真
                                                法官  陳  端  宜
右正本證明與原本無異。
如不服本判決，應於判決送達後十日內，向本院提出上訴狀。
中      華      民      國    九十一    年      五      月    二十一    日
                                              書記官  尹  玉  琪
附錄法條：
刑法第二百七十七條第一項
傷害人之身體或健康者，處三年以下有期徒刑、拘役或一千元以下罰金。
